GUSTAVO MARTÍNEZ

RECIÉN EGRESADO DE ING. EN SISTEMAS COMPUTACIONALES



EXPERIENCIA

APP DE ESCRITORIO PARA LA GESTIÓN DE TAREAS

Order Express Inc.

Enero 2024 - junio 2024

- Descripción: Aplicación para la gestión de actividades dentro de la empresa, buscando automatizar y centralizar la forma en la que se tiene control y seguimiento mediante recordatorios recurrentes, integrando servicios externos cómo Twilio, Calendar, Gmail y Podio.
- Tecnologías: Visual Basic, C#, Windows Forms, SQL Server, .NET Framework 4.7.2 y Git.

APP WEB PARA LA GESTIÓN DE TAREAS

Order Express Inc.

Agosto 2024 - noviembre 2024

- Descripción: Para hacer más accesible la aplicación de gestión de tareas, se buscó mejorar a una aplicación web responsiva, adaptando las principales características de la aplicación de escritorio pero enfatizando la seguridad, orden y control de roles.
 Se creó una forma de exportar en PDF y Excel, filtrar la forma de mostrar las actividades a los usuarios buscando ser el primer paso al que acceden los empleados al llegar al trabajo.
- Tecnologías: C#, SQL Server, Entity Framework, ASP.NET Core 6
 MVC, HTML, CSS, JS, Tailwind CSS, Git.

EDUCACIÓN

INGENIERÍA EN SISTEMAS COMPUTACIONALES

TecNM Campus Ciudad Hidalgo.

2019 - 2024

TÉCNICO EN PROGRAMACIÓN

CETis 28 (Bachillerato)

2016 - 2019

CONTACTO



https://angel1t0.github.io/

115-115-4099



gustavoangel.martinez.ce28@gmail.com



https://github.com/Angel1t0

SOBRE MÍ

Soy un desarrollador junior especializado en el ecosistema .NET, con experiencia en el desarrollo web y de escritorio. Me adapto rápidamente a nuevas tecnologías y tengo habilidades sólidas en la integración de APIs y servicios externos. He trabajado con tecnologías como C#, Visual Basic, ASP.NET MVC, Entity Framework, SQL, y herramientas modernas para el diseño web.

HABILIDADES

- HTML / CSS / JS
- Tailwind CSS / Bootstrap
- C# / Visual Basic
- Azure
- Windows Forms
- .NET Framework / Core
- ASP.NET MVC
- Entity Framework
- SQL (MSSQL, MySQL)
- Inglés B1